臺灣橋頭地方法院岡山簡易庭裁定　　　 110年度岡秩字第41號
移送機關　　高雄市政府警察局岡山分局
被移送人　　王石松　


上列被移送人因違反社會秩序維護法案件，經移送機關以民國11
0 年10月1 日高市警岡分偵字第11073413800 號移送書移送審理
，本院裁定如下：
    主          文
王石松無正當理由攜帶具有殺傷力之器械，處罰鍰新臺幣參仟元
。
    事實理由及證據
一、被移送人於下列時、地有違反社會秩序維護法之行為：
  ㈠時間：於民國110年9月19日20時27分許。
  ㈡地點：高雄市○○區○○路000巷00號
  ㈢行為：無正當理由攜帶具有殺傷力之器械。
二、上開事實，有下列之事證證明屬實：
  ㈠被移送人王石松於警訊時之陳述、證人黃振宇、黃茂仁之證
    述。
  ㈡高雄市政府警察局岡山分局扣押筆錄及扣押物品目錄表（載
    明菜刀1 把）乙份附卷可稽。
  ㈢員警於前揭時、地扣得被移送人所有之菜刀1 把為證。
  ㈣上開菜刀1 把已開鋒，依一般社會觀念，為對他人之生命、
    身體安全構成威脅之器械，足認具殺傷力。
三、按無正當理由攜帶具有殺傷力之器械、化學製劑或其他危險
    物品者，處3 日以下拘留或新臺幣（下同）3 萬元以下罰鍰
    ，社會秩序維護法第63條第1 項第1 款定有明文。本條款之
    構成要件，須行為人客觀上有攜帶具有殺傷力之器械、化學
    製劑或其他危險物品之行為，且該攜帶係無正當理由，因而
    有危害於行為人攜帶所處時空之安全情形，始足當之。依上
    開要件，判定行為人有無違反本條款非行，首須行為人有攜
    帶行為，次審酌該攜帶行為是否係無正當理由，再衡量行為
    人攜帶行為所處時空，因行為人於該時空有攜帶該類器械，
    而使該時空產生安全上危害；亦即，就行為人客觀上之攜帶
    行為，依其攜帶行為之目的，考量行為人攜帶當時言詞舉動
    、時間、地點、身分等因素，據以認定其是否已構成本條款
    之非行，合先敘明。
四、經查，扣案之菜刀1 把，為金屬製品，其質地堅硬，刀鋒呈
    尖銳狀，具有殺傷力，有扣案菜刀1 把可按。本件被移送人
    雖辯稱：酒醉不知持刀在外閒晃等語，惟扣案之菜刀1 把殺
    傷力甚強，常有危害於一般安全情形，被移送人所辯，難認
    係正當理由，自不足採。核被送移人所為，係違反社會秩序
    維護法第63條第1 項第1 款攜帶具有殺傷力之器械之非行。
    爰審酌被移送人違反之手段、違反義務之程度以及上開非行
    所生之危害，量處如主文第1 項所示之處罰，以資懲儆。另
    扣案之菜刀1 把係供被移送人違反本法行為所用之物，但依
    卷證資料，難認為被移送人所有，自無從宣告沒入。
五、依社會秩序維護法第46條、第63條第1 項第1 款，裁定如主
    文第1 項所示。
中    華    民    國   110    年    10    月    13    日
                  岡山簡易庭  法    官  林揚奇
上正本證明與原本無異。
如不服本裁定，得於裁定書送達之翌日起5日內，以書狀敘述理
由，向本庭提出抗告。
中    華    民    國   110    年    10    月    13    日
                              書 記 官  陳麗如